臺灣板橋地方法院刑事判決　　　　　　　 100年度訴字第86號
公　訴　人　臺灣板橋地方法院檢察署檢察官
被　　　告　林博閔
選任辯護人　姜義贊律師
被　　　告　朱淑君
選任辯護人　曹大誠律師
上列被告因毒品危害防制條例案件，經檢察官提起公訴（99年度
偵字第30724號），本院判決如下：
    主  文
林博閔各犯如附表一所示之罪，各處如附表一所示之主刑及從刑
。應執行有期徒刑拾年。扣案海洛因肆袋（毛重共計肆點參陸公
克、淨重共計參點參陸公克、驗餘淨重共計參點貳陸公克）、甲
基安非他命貳袋（壹袋毛重肆點零公克、淨重參點柒伍公克、驗
餘淨重參點柒肆公克；壹袋毛重零點陸伍公克、淨重零點壹伍公
克、驗餘淨重零點壹肆公克）均沒收銷燬之；扣案門號00000000
00號、0000000000號行動電話各壹支（各含SIM 卡壹枚）、電子
磅秤貳個、研磨機壹臺均沒收之；未扣案之門號0000000000號行
動電話壹支（含SIM 卡壹枚）沒收之，如全部或一部不能沒收時
，追徵其價額；未扣案販賣毒品所得財物共計新臺幣貳萬參仟伍
佰元均沒收之，如全部或一部不能沒收時，以其財產抵償之。
朱淑君販賣第一級毒品，處有期徒刑柒年捌月。未扣案之販賣毒
品所得財物新臺幣壹仟元沒收之，如全部或一部不能沒收時，以
其財產抵償之。
    事  實
一、林博閔、朱淑君係同居男女朋友關係，林博閔明知海洛因、
    甲基安非他命，朱淑君則明知海洛因各係毒品危害防制條例
    所定列管之第一級、第二級毒品，不得持有、販賣，仍分別
    為如下犯行：
（一）林博閔為圖賺取差價利益，先自綽號阿彬（另名小陳）之
      人購入海洛因及甲基安非他命後，竟基於販賣第一級與第
      二級毒品以牟利之犯意，分別使用其所有之門號00000000
      00號等行動電話（詳如附表二所載），作為販賣毒品之聯
      絡工具，並各於附表二記敘之時間、地點與方式，陸續販
      賣海洛因、甲基安非他命與附表二各該人等，同時取得如
      附表二內所示價金財物，藉以賺取新臺幣（下同）1 百元
      至5 百元不等之差價利益。
（二）朱淑君於民國99年11月3 日16時14分許，偶因持用林博閔
      所有門號0000000000號行動電話，而接獲賴佑和以門號00
      00000000號行動電話之來電，待得悉賴佑和有意前來其位
      於新北市新莊區（99年12月25日臺北縣已改制為新北市，
      轄下各鄉鎮市均改為區，下同）龍安路18號4 樓之6 居所
      購買海洛因，朱淑君竟為圖得販賣利益，乃自行基於販賣
      第一級毒品之犯意而應允之。俟更於同日16時37分許、42
      分許由已抵附近之賴佑和再藉前揭門號通知朱淑君，朱淑
      君繼之使其順利進入大樓並搭乘電梯直至上址外後，當場
      交付海洛因重約0.1 公克之海洛因1 包，賴佑和則支付議
      定對價1 千元。
（三）經員警持本院核發之通訊監察書對林博閔之上開門號實施
      監聽查悉上情，嗣於99年11月21日18時30分許，再持本院
      核發之搜索票至林博閔、朱淑君所位上開居所內執行搜索
      後，扣得海洛因4 袋（毛重共計4.36公克、淨重共計3.36
      公克、驗餘淨重共計3.26公克）、甲基安非他命1 袋（毛
      重4.0 公克、淨重3.75公克、驗餘淨重3.74公克）、甲基
      安非他命殘渣袋1 個、電子磅秤2 個、分含門號00000000
      00號、0000000000號SIM 卡之行動電話各1 支、分裝袋1
      批；員警另於同日20時許持搜索票前往林博閔斯時另住位
      在新北市○○區○○路227 巷24弄7 號2 樓處所執行搜索
      ，復扣得研磨機1 臺、甲基安非他命1 袋（毛重0.65公克
      、淨重0.15公克、驗餘淨重0.14公克）。
二、案經臺北市政府警察局松山分局報告臺灣板橋地方法院檢察
    署檢察官偵查起訴。
    理  由
壹、程序方面：刑事訴訟法第159 條第1 項雖規定，被告以外之
    人於審判外之言詞或書面陳述，除法律有規定外，不得作為
    證據。惟依同法第159 條之5 第1 項、第2 項規定，經當事
    人於審判程序同意作為證據，法院審酌該言詞陳述或書面陳
    述作成時之情況，認為適當者，亦得為證據。當事人於法院
    調查證據時，知有第159 條第1 項不得為證據之情形，而未
    於言詞辯論終結前聲明異議者，視為有前項之同意（指同條
    第1 項之同意作為證據），此乃第159 條第1 項所容許，得
    作為證據之例外規定之一；經查，本案檢察官、被告林博閔
    、朱淑君及其等之辯護人於言詞辯論終結前，均未就本院所
    調查之相關供述證據主張有刑事訴訟法第159 條第1 項不得
    為證據之情形，本院復審酌各該證據作成時之情況，認為適
    當，是經調查之以下供述證據均有證據能力，合先敘明；又
    查本案被告兩人之歷次所為陳述，其等與辯護人均未爭執當
    中任意性，可認並無違法取得之任何情事，證據能力應亦無
    須質疑。另其餘非屬供述證據部分，原即無傳聞法則之適用
    ，查其取得過程復無何明顯瑕疵可指，自併得作為本案事實
    認定之證據，合先敘明。
貳、實體方面：
一、訊據被告林博閔、朱淑君對其等分別所犯之前揭事實，各於
    警、偵程序及本院準備、審理時迭承不諱，核與證人陳清祿
    、賴佑和、鄭柳鳳在警詢與偵查中，先後就彼等與被告兩人
    歷次購毒情節所述幾相吻合，復有被告林博閔所持用之門號
    0000000000號、0000000000號行動電話，於99年10月4 日與
    陳清祿所用之門號0000000000號行動電話聯繫，該門號0000
    000000號行動電話於99年11月7 日與鄭柳鳳所用之門號0000
    000000號行動電話聯繫，同支門號行動電話於99年11月9 日
    與賴佑和之門號0000000000號行動電話聯繫，及被告林博閔
    另持用門號0000000000號於99年11月1 日與賴佑和之該支行
    動電話兩次聯繫，被告朱淑君於99年11月3 日藉用同支行動
    電話與賴佑和上揭行動電話聯繫之各該通訊監察譯文在卷可
    參，此外更有扣得為被告林博閔坦認係本案販賣所餘，且經
    法務部調查局濫用藥物實驗室以99年12月9 日調科壹字第09
    923027190 號鑑定書鑑定確認之第一級毒品海洛因4 袋（毛
    重共計4.36公克、淨重共計3.36公克、驗餘淨重共計3.26公
    克），及經臺北市政府警察局以99年12月7 日北市鑑毒字第
    292 號鑑驗通知書鑑定確認之第二級毒品甲基安非他命2 袋
    （1 袋毛重4.0 公克、淨重3.75公克、驗餘淨重3.74公克；
    另袋毛重0.65公克、淨重0.15公克、驗餘淨重0.14公克）得
    供佐參，與被告林博閔自述用供秤重分裝、研磨葡萄糖添加
    稀釋毒品所用之電子磅秤2 個、研磨機1 臺，及聯繫購毒對
    象裝有門號0000000000號、0000000000號SIM 卡之行動電話
    各1 支扣案足查。
二、按毒品危害防制條例所處罰之販賣毒品罪，其成立除客觀上
    有買賣毒品之行為外，主觀上並須具有藉買賣毒品以從中牟
    取利益之意圖，查被告林博閔就其於附表二各編號之所為，
    已一再表示確係本於營利目的，此有其在本院準備程序時表
    示之：伊賺取之差價都幾百元，不會超過5 百元，原則都至
    少有1 百元等語為憑；而被告朱淑君雖謂其對交易毒品有無
    利得一事不甚明白，惟觀諸其於警詢時早即自承販賣毒品係
    為養育女兒此等所述，當可見其確亦存有牟求價差之主觀意
    圖無疑，其雖因係私行拿取被告林博閔之海洛因自為交易，
    對原始進價未有掌握，然販賣對象既為常與被告林博閔接洽
    之賴佑和，彼等依據多次交易常習開價買賣，被告朱淑君在
    對此全無誤認之情形下，其自難再諉稱不具販毒營利之所圖
    。再衡以販賣第一級毒品海洛因、第二級毒品甲基安非他命
    皆係政府嚴予查緝之違法行為，非可公然為之，交易雙方常
    有各自獨特之買賣路線及管道，復無公定價格，容易增減分
    裝之重量，而每次買賣之價量，可能隨時依雙方關係深淺、
    資力、需求量及對行情之認知、來源是否充裕、查緝是否嚴
    厲、購買者被查獲時供述購買對象之可能風險評估等，而異
    其標準，非可一概而論，從而販賣之確切利得，多因難獲充
    分之證據，而委難察得實情，惟販賣之人從價差或量差中牟
    利之方式雖異，然其販賣行為在意圖營利則同一，準此，被
    告兩人若非為求利得，何須甘冒重罰而按購入價格轉售，遑
    論一般民眾普遍認知毒品之非法交易政府一向查禁森嚴，且
    會予以重罰，衡諸常情，倘非有利可圖，自更無平白自願負
    擔重罰高度風險之理，由是更可徵被告等販賣海洛因、甲基
    安非他命之價格必較買入為高，其等確存從中賺取買賣差價
    之意至屬灼然。綜上各節，堪認被告林博閔、朱淑君前開出
    於任意性之自白確與事實相符，應可採為論罪科刑之依據。
    從而，本案事證已臻明確，被告兩人犯行洵足認定，應予依
    法論科。
三、另按海洛因係毒品危害防制條例第2 條第2 項第1 款所列之
    第一級毒品，甲基安非他命則為同條項第2 款所列之第二級
    毒品，均禁止非法持有、販賣，是核被告林博閔如附表二之
    各編號所為，分係犯如附表一各編號即前開條例第4 條第1
    項、第2 項之販賣第一級、第二級毒品罪，核被告朱淑君所
    為，則係犯同條例第4 條第1 項之販賣第一級毒品罪。被告
    林博閔販賣前後持有第一級、第二級毒品，被告朱淑君販賣
    前持有第一級毒品之低度行為，皆應為兩人之販賣高度行為
    所吸收，均不須另行論罪，至被告林博閔如附表二之前後5
    次販賣所為，犯意各別，行為可分，時地有異，應予分論併
    罰。
四、而按毒品危害防制條例第17條第2 項規定：「犯第4 條至第
    8 條之罪於偵查及審判中均自白者，減輕其刑。」除限以所
    犯為該條例第4 條至第8 條之罪外，必須行為人於偵查及審
    判中均自白者，始有其適用。又該條規定係指偵查及審判中
    均有自白犯罪而言，故僅須被告於偵、審中均曾經自白，即
    得認有該條項之適用，不以始終承認為必要。又自白乃對自
    己之犯罪事實全部或主要部分為肯定供述之謂，且非以其係
    有罪之肯定為必要，縱時日、處所、行為態樣等非構成犯罪
    事實之要素略有不符，或另有阻卻違法、阻卻責任事由存在
    之主張，亦不影響其為自白（參看最高法院99年臺上字第70
    50號、99年臺上字第6608號判決）。查於偵查及本院審理時
    ，被告林博閔已就附表二所示之5 次販賣第一級、第二級毒
    品犯行，被告朱淑君已就其所為之販賣第一級毒品犯行，概
    予無爭執之自白供述，是被告林博閔、朱淑君就如前犯行，
    均應依毒品危害防制條例第17條第2 項之規定，各減輕其刑
    。至被告林博閔及其辯護人主張被告林博閔已於偵查中供出
    其毒品來源黃浩翔，該人現既經警查獲，被告林博閔就此應
    可再獲減免其刑之寬典，但查，黃浩翔於另案經遭鎖定之緣
    由，乃係因員警於99年11月1 日偶然於監聽中發現被告林博
    閔與黃浩翔持用之門號0000000000號行動電話進行通訊，因
    而懷疑其即為被告林博閔之毒品來源上游，進而聲請擴線終
    致查獲乙情，業經本院函查後，由該案偵查檢察官以臺灣板
    橋地方法院檢察署100 年2 月11日板檢玉仁99偵30724 字第
    33038 號函回覆明確，更有證人即承辦黃浩翔案之員警魏志
    功到院結證所言，與庭呈附卷之通訊監察譯文堪為佐證，況
    若細繹被告林博閔偵查所供，事實上其最初只曾提供毒品來
    源是一綽號阿彬（另名小陳）者此等有限線索，甚亦未主動
    提交其人聯絡電話，表示須從家中電話簿中查找，反係在檢
    察官經由承辦員警再行蒐證分析確認身分，進而明確出示黃
    浩翔個人資料之際，被告林博閔始行附和，由是在在可徵黃
    浩翔販毒情事之破獲確與被告林博閔之指陳無關，其自不符
    合毒品危害防制條例第17條第1 項所定供出毒品來源因而破
    獲之規範要件，當無從再據以邀得刑度之減免，附此說明。
五、再者，販賣第一級毒品罪之法定刑為死刑、無期徒刑，處無
    期徒刑者得併科2 千萬元以下罰金；販賣第二級毒品罪之法
    定刑為無期徒刑或7 年以上有期徒刑，得併科1 千萬元以下
    罰金，然同為販賣毒品之人，其原因動機不一，犯罪情節亦
    非必相同，或為大盤毒梟，抑或屬中、小盤者，甚有可能僅
    止於吸毒者友儕間為求互通有無之少量交易所為，各人販賣
    行為所造成危害社會之程度自屬有異，法律科處此類犯行，
    所設之法定最低本刑卻同如上述，難謂盡符事理之平，於此
    情形，倘依其情狀處以適切徒刑，即足生懲儆之效，並可達
    防衛社會之目的者，自非不可依客觀之犯行與主觀之惡性兩
    者加以考量其情狀，是否存有足予憫恕之處，再適用刑法第
    59條規定酌量減輕其刑，以求個案裁判之量刑，能斟酌至當
    ，符合比例原則。基此，查被告林博閔、朱淑君前所犯與毒
    品相關案件僅止施用，堪認其等素行尚非甚劣，另參諸本案
    認定被告林博閔、朱淑君分別販賣海洛因、甲基安非他命之
    次數可數，交易重量與金額亦非甚大，以其情節論之，惡性
    均未達重大不赦之程度，縱以前揭法定本刑最輕度繩之，猶
    有過重之嫌，於此實有情輕法重，在客觀上足以引起一般同
    情，堪予憫恕之處，爰皆依刑法第59條規定，就被告兩人各
    次犯行皆酌予減輕其刑，並遞減之。
六、爰審酌被告林博閔、朱淑君各明知海洛因、甲基安非他命對
    於施用之人將有相當之戕害，販賣毒品之行為更對社會秩序
    有嚴重影響，竟仍為圖個人利得而為上開犯行，危害國民身
    心健康及風氣治安，甚屬不當，然另念及被告兩人於犯罪後
    已能坦承犯行，面對己非，態度堪稱良好，黃浩翔提供毒品
    情事，雖非因被告林博閔之直接配合而經查獲，然在檢察官
    提示黃浩翔資料以供辨識時，其亦未有隱瞞，同足憑認已生
    反省之心，及斟酌其犯罪之動機、目的、手段等一切情狀，
    就被告林博閔分別量處如附表一各編號所示主刑，就被告朱
    淑君部分則量處如主文第二項所示之刑，並定被告林博閔應
    執行之刑，以示警惕，公訴人雖具體對被告林博閔求刑11年
    ，併科罰金50萬元，然本院斟酌前開情節，認宣告前開之徒
    刑期間，及就販毒所得予以於其等之財產中抵償，應可顧全
    罪刑均衡，懲罰所非，並剝奪不法所得，公訴人求處刑期尚
    屬過重，而難採認。
七、按以營利為目的販賣毒品，經多次販賣後，持有剩餘毒品被
    查獲，其各次販賣毒品行為，固應併合處罰。惟該持有剩餘
    毒品之低度行為，應僅為最後一次販賣毒品之高度行為所吸
    收，不另論罪。則就該查獲之剩餘毒品，自只能於最後一次
    販賣毒品罪宣告沒收銷燬，不得於各次販賣毒品罪均一併宣
    告（參看最高法院98年臺上字第1063號判決）。是扣案之海
    洛因4 袋（毛重共計4.36公克、淨重共計3.36公克、驗餘淨
    重共計3.26公克）、甲基安非他命2 袋（1 袋毛重4.0 公克
    、淨重3.75公克、驗餘淨重3.74公克；另袋毛重0.65公克、
    淨重0.15公克、驗餘淨重0.14公克）除須依毒品危害防制條
    例第18條第1 項前段宣告沒收銷燬外，海洛因部分應於被告
    林博閔最後一次販賣第一級毒品（即如附表二編號5 之犯行
    對應之附表一編號5 ）罪刑中宣告之，至前開扣案毒品因無
    證據可認與被告朱淑君有關，故無從於其宣告刑處重作交代
    。復按犯毒品危害防制條例第4 條至第9 條、第12條、第13
    條或第14條第1 項、第2 項之罪者，其供犯罪所用或因犯罪
    所得之財物，均沒收之，如全部或一部不能沒收時，追徵其
    價額或以其財產抵償之，該條例第19條第1 項定有明文。則
    被告林博閔因販毒而如附表二編號1 至5 揭示之所得價款，
    及被告朱淑君之販毒所得1 千元，自應依毒品危害防制條例
    第19條第1 項規定，各予宣告沒收，如全部或一部不能沒收
    時，另應以其財產抵償。又扣案之被告林博閔所用門號0000
    000000號、0000000000號行動電話（皆含SIM 卡1 枚）各1
    支、電子磅秤2 個、研磨機1 臺，均為被告林博閔自承為其
    所有，且係藉以聯絡販毒對象、研磨葡萄糖增加交易重量，
    與秤量分裝毒品以違犯本案所用之物，亦應依毒品危害防制
    條例第19條第1 項前段規定宣告沒收之。至被告自承所有，
    持用聯絡賴佑和之門號0000000000號（含SIM 卡1 枚）行動
    電話雖未扣案，仍應依前述條項規定諭知沒收，如全部或一
    部不能沒收時，則應追徵其價額，又被告朱淑君固曾持用此
    支門號行動電話與賴佑和聯繫完成海洛因之販賣，然其既非
    該行動電話之所有人，此與前開難認與其犯行有關之電子磅
    秤、研磨機部分，均不得於其所受罪刑宣告中再為沒收處置
    。又公訴人雖聲請將扣得之甲基安非他命殘渣袋、分裝袋1
    批予以沒收，惟此既與被告等被訴所犯之本案間查無關連依
    據，本院自無從一併沒收，附此陳明。
據上論斷，應依刑事訴訟法第299 條第1 項前段，毒品危害防制
條例第4 條第1 項、第2 項、第17條第2 項、第18條第1 項前段
、第19條第1 項，刑法第11條、第59條、第51條第5 款，判決如
主文。
本案經檢察官楊瀚濤到庭執行職務。
中    華    民    國   100    年    3     月    17    日
                  刑事第五庭  審判長法  官  胡堅勤
                                    法  官  高增泓
                                    法  官  盧軍傑
上列正本證明與原本無異。
如不服本判決，應於判決送達後10日內敘明上訴理由，向本院提
出上訴狀 (應附繕本) ，上訴於臺灣高等法院。其未敘述上訴理
由者，應於上訴期間屆滿後20日內向本院補提理由書「切勿逕送
上級法院」。
                                    書記官  周玉茹
中    華    民    國   100    年    3     月    17    日
附錄本案所犯法條全文
毒品危害防制條例第4 條
製造、運輸、販賣第一級毒品者，處死刑或無期徒刑；處無期徒
刑者，得併科新臺幣2 千萬元以下罰金。
製造、運輸、販賣第二級毒品者，處無期徒刑或7 年以上有期徒
刑，得併科新臺幣1 千萬元以下罰金。
製造、運輸、販賣第三級毒品者，處5 年以上有期徒刑，得併科
新臺幣7百萬元以下罰金。
製造、運輸、販賣第四級毒品者，處3 年以上10年以下有期徒刑
，得併科新臺幣3 百萬元以下罰金。
製造、運輸、販賣專供製造或施用毒品之器具者，處1 年以上7
年以下有期徒刑，得併科新臺幣1 百萬元以下罰金。
前五項之未遂犯罰之。
附表一：
┌───┬────────────────────┬─────┐
│編號  │宣告主刑及從刑                          │ 備   註  │
├───┼────────────────────┼─────┤
│  1   │林博敏販賣第二級毒品，處有期徒刑貳年壹月│如附表二編│
│      │。扣案甲基安非他命貳袋（壹袋毛重肆點零公│號1 所示犯│
│      │克、淨重參點柒伍公克、驗餘淨重參點柒肆公│行        │
│      │克；壹袋毛重零點陸伍公克、淨重零點壹伍公│          │
│      │克、驗餘淨重零點壹肆公克）均沒收銷毀之；│          │
│      │扣案門號0000000000號、0000000000號行動電│          │
│      │話各壹支（各含SIM 卡壹枚）、電子磅秤貳個│          │
│      │均沒收之；未扣案販賣第二級毒品所得財物新│          │
│      │臺幣壹萬柒仟元沒收之，如全部或一部不能沒│          │
│      │收時，以其財產抵償之。                  │          │
├───┼────────────────────┼─────┤
│  2   │林博閔販賣第一級毒品，處有期徒刑柒年拾月│如附表二編│
│      │。扣案電子磅秤貳個、研磨機壹臺均沒收之；│號2 所示犯│
│      │未扣案之門號0000000000號行動電話壹支（含│行        │
│      │SIM 卡壹枚）沒收之，如全部或一部不能沒收│          │
│      │時，追徵其價額；未扣案販賣第一級毒品所得│          │
│      │財物新臺幣貳仟元沒收之，如全部或一部不能│          │
│      │沒收時，以其財產抵償之。                │          │
├───┼────────────────────┼─────┤
│  3   │林博閔販賣第一級毒品，處有期徒刑柒年拾月│如附表二編│
│      │。扣案電子磅秤貳個沒收之；未扣案之門號09│號3 所示犯│
│      │00000000號行動電話壹支（含SIM 卡壹枚）沒│行        │
│      │收之，如全部或一部不能沒收時，追徵其價額│          │
│      │；未扣案販賣第一級毒品所得財物新臺幣貳仟│          │
│      │元沒收之，如全部或一部不能沒收時，以其財│          │
│      │產抵償之。                              │          │
├───┼────────────────────┼─────┤
│  4   │林博閔販賣第一級毒品，處有期徒刑柒年拾月│如附表二編│
│      │。扣案門號0000000000號行動電話壹支（含SI│號4 所示犯│
│      │M 卡壹枚）、電子磅秤貳個沒收之；未扣案販│行        │
│      │賣第一級毒品所得財物新臺幣伍佰元沒收之，│          │
│      │如全部或一部不能沒收時，以其財產抵償之。│          │
├───┼────────────────────┼─────┤
│  5   │林博閔販賣第一級毒品，處有期徒刑柒年拾月│如附表二編│
│      │。扣案海洛因肆袋（毛重共計肆點參陸公克、│號5 所示犯│
│      │淨重共計參點參陸公克、驗餘淨重共計參點貳│行        │
│      │陸公克）均沒收銷燬之；扣案門號0000000000│          │
│      │號行動電話壹支（含SIM 卡壹枚）、電子磅秤│          │
│      │貳個沒收之；未扣案販賣第一級毒品所得財物│          │
│      │新臺幣貳仟元沒收之，如全部或一部不能沒收│          │
│      │時，以其財產抵償之。                    │          │
└───┴────────────────────┴─────┘
附表二：
┌──┬────┬──────┬─────────────┬────────┐
│編號│時   間 │地        點│交易方式及對象            │交易之毒品及所得│
│    │        │            │                          │價款（新臺幣）  │
├──┼────┼──────┼─────────────┼────────┤
│1   │(1)99年10│(1)新北市蘆洲│陳清祿先以門號0000000000號│甲基安非他命約17│
│    │月4 日凌│區成蘆橋附近│行動電話與林博閔持用之門號│公克，價金1 萬7 │
│    │晨0 時許│某處加油站；│0000000000號聯絡，表示其與│千元            │
│    │；(2)同年│(2)新北市蘆洲│綽號阿皮之友人欲合購甲基安│                │
│    │月5 日某│區○○路與中│非他命，雙方議定後乃於左列│                │
│    │時      │正路口之摩根│(1)時地見面，由陳清祿及阿皮│                │
│    │        │汽車旅館    │支付右列金額，惟林博閔僅交│                │
│    │        │            │與未足額之甲基安非他命8 公│                │
│    │        │            │克。嗣經陳清祿、阿皮察覺，│                │
│    │        │            │陳清祿並以上述行動電話致電│                │
│    │        │            │林博閔持用之另支門號097612│                │
│    │        │            │3041號行動電話抱怨後，林博│                │
│    │        │            │閔方於左列(2)時地再行補足甲│                │
│    │        │            │基安非他命9 公克與渠等。  │                │
├──┼────┼──────┼─────────────┼────────┤
│2   │99年11月│新北市蘆洲區│賴佑和先於99年11月1 日5 時│海洛因1 袋約0.25│
│    │1 日5 時│三民路與中正│42分許以門號0000000000號行│公克，價金2 千元│
│    │50分許  │路口之摩根汽│動電話與林博閔持用之門號09│                │
│    │        │車旅館      │00000000號行動電話表示購買│                │
│    │        │            │海洛因意願，原係洽定由林博│                │
│    │        │            │閔以2 千元販售約0.45公克之│                │
│    │        │            │海洛因與賴佑和。之後賴佑和│                │
│    │        │            │即於左列時地以上述電話通知│                │
│    │        │            │林博閔出面交易，林博閔則只│                │
│    │        │            │將右述重量之海洛因1 袋（經│                │
│    │        │            │研磨之摻入葡萄糖稀釋）當場│                │
│    │        │            │交付，並仍收得賴佑和所給之│                │
│    │        │            │右揭金額。                │                │
├──┼────┼──────┼─────────────┼────────┤
│3   │99年11月│林博閔之新北│賴佑和先於99年11月1 日11時│海洛因1 袋約0.45│
│    │1 日11時│市新莊區龍安│9 分許以門號0000000000號行│公克，價金2 千元│
│    │26分許  │路18號4 樓之│動電話與林博閔之門號098121│                │
│    │        │6 居所樓下  │4442號行電話表達購買海洛因│                │
│    │        │            │之意願，待兩人議妥後賴佑和│                │
│    │        │            │便於左揭時間抵達林博閔龍安│                │
│    │        │            │路居所樓下並藉前開電話告知│                │
│    │        │            │，由林博閔下樓交付海洛因1 │                │
│    │        │            │袋，另收受賴佑和支付之右述│                │
│    │        │            │價金。                    │                │
├──┼────┼──────┼─────────────┼────────┤
│4   │99年11月│臺北市中山區│鄭柳鳳先於99年11月7 日13時│海洛因1 袋約0.1 │
│    │7 日16時│中山北路2 段│25分許以門號0000000000號行│公克，價金5 百元│
│    │2 分許  │92號之馬偕紀│動電話與林博閔另持用之門號│                │
│    │        │念醫院1 樓大│0000000000號行動電話洽談購│                │
│    │        │廳          │買海洛因事宜，林博閔應允販│                │
│    │        │            │售後即於左列時間抵達約定之│                │
│    │        │            │馬偕紀念醫院大廳，並致電鄭│                │
│    │        │            │柳鳳出面交易，而由林博閔現│                │
│    │        │            │場交付海洛因，同時收下鄭柳│                │
│    │        │            │鳳支付之右述對價。        │                │
├──┼────┼──────┼─────────────┼────────┤
│5   │99年11月│林博閔之新北│賴佑和先於99年11月9 日11時│海洛因1 袋約0.45│
│    │9 日12時│市新莊區龍安│51分許以門號0000000000號行│公克，價金2 千元│
│    │30分許  │路18號4 樓之│動電話與林博閔持用之門號09│                │
│    │        │6 居所樓下  │00000000號行動電話聯絡購入│                │
│    │        │            │海洛因，賴佑和嗣即於左揭時│                │
│    │        │            │點抵達林博閔龍安路居所樓下│                │
│    │        │            │，並支付右述價款與林博閔，│                │
│    │        │            │林博閔則當場交付海洛因1 袋│                │
│    │        │            │給賴佑和。                │                │
└──┴────┴──────┴─────────────┴────────┘